臺灣新竹地方法院民事裁定  
111年度監宣字第32號
聲  請  人  饒應舉  

相  對  人  徐滿妹  

關  係  人  楊臺生  

            饒桂貞  

上列當事人間指定會同開具財產清冊之人事件，本院裁定如下：
    主  文
指定饒桂貞（女，民國58年8月17日，身分編號：Z000000000號
）為受監護宣告人徐滿妹（女，民國00年0月00日生，身分統一
編號：Z000000000號）之會同開具財產清冊之人。
聲請程序費用新臺幣壹仟元由受監護宣告人負擔。
    理  由
一、聲請意旨略以：聲請人係相對人之母，相對人前經本院92年
    度禁字第42號宣告為禁治產人，由聲請人（原名饒應舉）即
    對人之子任相對人之監護人，茲因尚未選任相對人之會同開
    具財產清冊之人，爰依法請求指定會同開具財產清冊之人，
    並提出戶籍謄本、全國財產稅總歸戶財產查詢清單等件為證
    。
二、按法院為監護之宣告時，應依職權就配偶、四親等內之親屬
    、最近1 年有同居事實之其他親屬、主管機關、社會福利機
    構或其他適當之人選定1 人或數人為監護人，並同時指定會
    同開具財產清冊之人，為修正後民法第1111條第1 項明定。
    次按，民法總則中華民國97年5 月2 日修正之條文施行前，
    已為禁治產宣告者，視為已為監護宣告，並於修正施行後，
    適用修正後之規定；民法規定之禁治產或禁治產人，自修正
    施行後，一律改稱為監護或受監護宣告之人；施行前所設置
    之監護人，於修正施行後，適用修正後之規定；修正之民法
    總則第14條至第15條之2 及民法親屬編第四章之規定，自公
    布後1 年6 個月施行。民法總則施行法第4 條第2 項、第4
    條之1 、第4 條之2 、民法親屬編施行法第14條之2 、第14
    條之3 亦有明文。本件禁治產人即相對人於98年11月23日修
    正之民法總則編、親屬編及相關修正條文生效施行後，視為
    已為監護宣告，並於修正施行後，適用修正後之規定，合先
    敘明。
三、經查：相對人前經本院宣告為禁治產人，並由聲請人擔任監
    護人，經本院職權調取本院9２年度禁字第４２號宣告禁治產事
    件卷宗核閱無訛，並有相對人與本院依職權調閱聲請人所提
    戶籍謄本可證。則依前揭說明，於98年11月23日民法修正生
    效後，相對人應視為已受監護宣告。又聲請人主張於監護宣
    告制度施行後，並未聲請指定會同開具財產清冊之人，有本
    院家事案件索引卡查詢1 紙在卷可考，堪信為真實。爰審酌
    相對人另一子饒桂貞到庭表示意願擔任會同開具財產清冊之
    人，聲請人、關係人即相對人另一子女楊臺生　亦表示同意
    ，此有本院訊問筆錄在卷可證。是認由關係人　饒桂貞擔任
    會同開具相對人財產清冊之人，應無不妥，且最能符合受監
    護宣告人徐滿妹之最佳利益，爰裁定如主文所示。
四、依家事事件法第164條第1項，裁定如主文。 
中　　華　　民　　國　　111 　年　　3 　　月　　10　　日
               家事法庭  法　　　官  許翠玲 
以上正本係照原本作成。
如對本裁定抗告，須於裁定送達後10日之不變期間內，向本院提
出抗告狀，並繳納抗告費新臺幣1,000元。
中　　華　　民　　國　　111 　年　　3 　　月　　10　　日
                         書　記　官　邱文彬